臺灣高雄地方法院刑事判決　　　　　　　　　　　　　九十二年度訴字第四六八號
　　公　訴　人　臺灣高雄地方法院檢察署檢察官
　　被　　　告　甲○○
右列被告因違反毒品危害防制條例案件，經檢察官提起公訴（九十一年度毒偵緝字第
六五八號、九十一年度毒偵字第七二四六號），及檢察官移請併辦（九十二年度偵字
第二０四三號），被告就被訴事實為有罪之陳述，經本院合議庭裁定由受命法官獨任
進行簡式審判程序，本院判決如左：
    主  文
甲○○連續施用第一級毒品，處有期徒刑玖月，扣案之第一級毒品海洛因壹包（含包
裝袋）（淨重零點零玖公克、包裝重零點貳公克）沒收銷燬之。又連續施用第二級毒
品，處有期徒刑肆月，扣案之第二級毒品甲基安非他命壹包（含包裝袋）（驗前毛重
壹點陸公克，驗後毛重壹點伍公克）沒收銷燬之。應執行有期徒刑壹年。扣案之第一
級毒品海洛因壹包（含包裝袋）（淨重零點零玖公克、包裝重零點貳公克），及第二
級毒品甲基安非他命壹包（含包裝袋）（驗前毛重壹點陸公克，驗後毛重壹點伍公克
），均沒收銷燬之。
    事  實
一、甲○○前於八十九年間因施用毒品案件，經台灣板橋地方法院以八十九年度毒聲
    字第四八０號、第四八一號、第四八二號裁定送觀察、勒戒後，認無繼續施用毒
    品之傾向，於八十九年二月八日釋放出所，嗣經台灣板橋地方法院檢察署於八十
    九年二月九日以八十九年度偵字第二四０一號、第七０一號、第七０二號、第七
    ０三號不起訴處分確定。詎甲○○猶不知悔改，基於施用第一級毒品海洛因、第
    二級毒品甲基安非他命之概括犯意，連續自九十一年六月三日下午四時起至同年
    十二月三日下午六時許止，在屏東縣鹽埔鄉○○村○○街三號住處及高雄縣市地
    區某處等地點，施用第一級毒品海洛因、第二級毒品甲基安非他命多次。嗣分別
    於：(一)九十一年六月四日十八時三十分許，經警方於高雄市○○區○○路五二四
    巷九號內實施搜索而查獲。(二)九十一年八月五日十三時五十分許，經警方於高雄
    市○○區○○路三九一號旁停車場查獲。(三)九十一年十二月三日下午十一時二十
    分許在高雄縣燕巢鄉鳳雄村鳳龍巷十七弄二八號前查獲，並扣得第一級毒品海洛
    因一包（淨重零點零九公克、包裝重零點二公克）、第二級毒品甲基安非他命一
    包（驗前毛重一點六公克、驗後毛重一點五公克）。並均採取甲○○之尿液送驗
    後，而查悉上情。甲○○於九十一年十二月三日被查獲後，經本院以九十一年度
    毒聲字第五七二一號裁定送觀察、勒戒後，認有繼續施用毒品之傾向，嗣經本院
    以九十一年度毒聲字第八三八九號裁定強制戒治，於九十二年六月二十三日經本
    院以九十二度毒聲字第四０四九號裁定停止戒治，而於九十二年七月二十二日釋
    放出所。
二、案經高雄市政府警察局刑警大隊、台南市政府警察局第三分局、高雄縣政府警察
    局旗山分局、高雄市政府警察局三民第一分局報請台灣高雄地方法院檢察署檢察
    官偵查起訴，及移送併辦。
    理  由
一、本件被告甲○○所犯係死刑、無期徒刑、最輕本刑為三年以上有期徒刑以外之罪
    ，其於準備程序中就被訴事實為有罪之陳述，經法官告知簡式審判程序之旨，並
    聽取公訴人及被告之意見後，經本院合議庭裁定由受命法官獨任進行簡式審判程
    序，合先敘明。
二、訊據被告對右揭施用第一級毒品海洛因、第二級毒品甲基安非他命之事實，坦承
    不諱；又被告分別於九十一年六月四日、同年八月五日、同年十二月三日經採集
    之尿液分別送請慈濟大學、高雄市立凱旋醫院、高雄縣政府衛生局檢驗結果，該
    尿液均呈嗎啡陽性反應及甲基安非他命陽性反應，有慈濟大學濫用藥物檢驗中心
    九十一年十一月二十二日慈藥字第九一一一二二０五號函暨所附之檢驗總表、高
    雄市立凱旋醫院煙毒尿液檢驗成績書暨姓名對照表、高雄縣政府衛生局九十一年
    十二月十日九一煙檢字第二０六八號煙毒尿液檢驗成績書暨旗山分局毒品危害防
    制條例嫌疑人尿液對照表（台灣台東地方法院檢察署九十一年度偵字第一八一五
    號卷第十七頁至第十八頁、台灣高雄地方法院檢察署九十一年度毒偵字第四四六
    一卷第二０頁至第二一頁、台灣高雄地方法院檢察署九十一年度毒偵字第七二四
    六號卷第十四頁至第十五頁）。再於右揭查獲時地(三)扣得之白色粉末一包（淨重
    零點零九公克、包裝重零點二公克）、白色晶體一包（驗前毛重一點六公克、驗
    後毛重一點五公克），分別係第一級毒品海洛因及第二級毒品甲基安非他命，亦
    有法務部調查局九十二年一月二十八日調科壹字第二二００一四六一七號鑑定通
    知書（台灣高雄地方法院檢察署九十一年度毒偵字第七二四六號卷第十七頁），
    及高雄醫學大學附設中和紀念醫院九十二年七月八日九二０七─三三號檢驗報告
    附卷可稽（本院卷第第八一頁）。綜上以觀，足見被告之前開自白核與事實相符
    ，自可採為論罪科刑之依據。
三、經查：被告前於八十九年間因施用毒品案件，經台灣板橋地方法院以八十九年度
    毒聲字第四八０號、第四八一號、第四八二號裁定送觀察、勒戒後，認無繼續施
    用毒品之傾向，於八十九年二月八日日釋放出所，嗣經台灣板橋地方法院檢察署
    於八十九年二月九日以八十九年度偵字第二四０一號、第七０一號、第七０二號
    、第七０三號不起訴處分確定，有台灣高等法院被告全國前案記錄表附卷可參（
    本院卷第一０六頁至第一一八頁）。又被告因犯本件施用第一級毒品海洛因及第
    二級毒品甲基安非他命犯行，經臺灣高雄地方法院檢察署檢察官聲請送觀察、勒
    戒，經本院以九十一年度毒聲字第五七二一號裁定令入觀察勒戒後，因有繼續施
    用毒品之傾向，再經本院以九十一年度毒聲字第八三八九號裁定令入戒治處所，
    施以強制戒治一年，此有臺灣高等法院被告全國前案紀錄表、臺灣高雄地方法院
    檢察署刑案資料查註紀錄表及全國施用毒品案件紀錄表等附卷可參。綜上所述，
    被告於前揭觀察、勒戒執行完畢後，五年內再犯毒品危害防制條例第十條第一項
    、第二項之罪，洵堪認定。
四、按毒品危害防制條例業於九十二年七月九日修正公布，並於九十三年一月九日施
    行，依修正後之第三十五條第一項第三款及第二項規定：「於中華民國九十二年
    六月六日本條例修正施行前繫屬之施用毒品案件，於修正施行後，適用修正後之
    規定，審判中之案件，由法院依修正後規定處理之。前項情形，依修正前之規定
    有利於行為人者，適用最有利於行為人之法律。」而依修正前第二十條第二項、
    第三項前段、第三十五條第三款之規定，經裁定送觀察、勒戒而認無繼續施用毒
    品之傾向，並於不起訴處分後五年內再犯第十條之罪，再經裁定送觀察、勒戒並
    認有繼續施用毒品之傾向時，應依法追訴。嗣上開規定業經刪除，另於第二十三
    條第二項修正為觀察、勒戒執行完畢釋放後，五年內再犯第十條之罪者，應依法
    追訴。從而，本案不論適用修正前或修正後之規定，均應依法追訴，被告並不因
    法律修正而受有不利，自應依修正後之規定處理。是核被告所為，係犯毒品危害
    防制條例第十條第一項之施用第一級毒品罪及同條第二項之施用第二級毒品罪。
    被告持有第一、二級毒品進而施用，其持有之低度行為，應為施用之高度行為吸
    收，不另論罪。被告先後多次施用第一、二級毒品犯行，均時間緊接，觸犯構成
    要件相同之罪，顯均係基於概括犯意為之，為連續犯，應依刑法第五十六條之規
    定，均以一罪論，並加重其刑。被告所犯上開二罪，犯意各別，行為互異，應分
    論並罰。爰審酌被告前因違反毒品危害防制條例案件，經送觀察勒戒後，仍未能
    徹底戒絕毒品，再犯本件施用毒品罪，顯見其無戒毒悔改之意，惟念其施用毒品
    ，乃戕害一己之身體健康，所為尚未害及他人，及犯後坦承犯行等一切情狀，就
    其所犯上開二罪，分別量處如主文所示之刑，並定其應執行之刑。又於右揭(三)時
    地查扣之第一級毒品海洛因一包（含包裝袋，淨重零點零九公克、包裝重零點二
    公克）、第二級毒品甲基安非他命一包（含包裝袋，驗前毛重一點六公克、驗後
    毛重一點五公克），均應依毒品危害防制條例第十八條第一項前段規定，不問屬
    於犯人與否，宣告沒收併銷燬之。至於右揭時地(一)、(二)查扣之物（本院卷第五六
    頁至第五七頁、第六三頁至第六四頁），因無證據證明與被告涉犯本件犯行有關
    聯，另鑑定耗損之毒品，既已滅失，均無庸併予宣告沒收銷燬，附此敘明。
六、移送併辦意旨另以：被告於九十二年八月二十日十九時十分許採尿時起回溯七十
    二小時內之某時，在不詳地點吸食第一級毒品海洛因及第二級毒品安非他命（台
    灣屏東地方法院檢察署九十二年度毒偵字第一五九五號），並認該等犯行與本案
    具有連續犯之裁判上一罪關係等語。惟經核併案部分之犯罪時間係九十二年八月
    二十日，既與本案被告所犯施用毒品犯行時間係自九十一年六月三日起至同年十
    二月三日止，時間上相距已逾八月，時間上已難認有緊接性；況被告於九十一年
    十二月三日經本院以九十一年度毒聲字第五七一二號裁定令入觀察勒戒後，因有
    繼續施用毒品之傾向，再經本院以九十一年度毒聲字第八三八九號裁定令戒治處
    所，施以強制戒治一年，於九十二年七月二十二日始出所停止戒治付保護管束，
    已如前述，且被告於本院審理時復自承其於強制戒治期間，確有心要戒毒等語（
    本院卷第二三二頁），則併案部分若成立犯罪應屬被告另行起意而為，與本案間
    不具有連續犯之裁判上一罪關係，從而併辦部分，自應退回由檢察官另行偵查起
    訴，附此敘明。
據上論斷，應依刑事訴訟法第二百九十九條第一項前段、第二百七十三條之一第一項
，毒品危害防制條例第十條第一項、第二項、第十八條第一項前段，刑法第十一條、
第五十六條、第五十一條第五款，判決如主文。
本案經檢察官乙○○到庭執行職務。
中      華      民      國    九十三    年      五      月    十八      日
                                  臺灣高雄地方法院刑事第四庭
                                        法  官  洪  能  超
右正本證明與原本無異。
如不服本判決，應於判決送達後十日內，向本院提出上訴狀。
                                        書記官  吳  金  霞
中      華      民      國    九十三    年      五      月    十八      日
附錄本判決論罪科刑法條：
毒品危害防制條例第十條：
施用第一級毒品者，處六月以上五年以下有期徒刑。
施用第二級毒品者，處三年以下有期徒刑。
